# 请教陈老师，超额亏损的合并报表处理！谢谢！

提问人：心海拂清风 时间：2014-11-13 11:31:54
A投资B6000万元，设立全资子公司B。B现在亏损了 8000 万元（未分配 利润是-8000）。在编制合并报表时，调整分录和抵销分录怎么做? 1、成本法还原为权益法的分录怎么做？长股是不是要抵到 0 为止？ 2 、A的长期投权投资与B的所有者权益的抵销怎么做？ 请陈老师指点，非常感谢！

回答人：chenyiwei
其实完全没有必要模拟权益法。就你说的简单情况，抵销分录直接做：借：实收资本，贷：长期股权投资 6000 万即可。 当然在实际操作中，A可能会对这 6000 万元的长期股权投资成本计提减值准备，这在合并抵销时也应予以相应的抵消处理。